# 同一控制下合并净利润的问题

提问人：yahmm 时间：2010-10-05 15:06:21
公司 2010 年 8 月 31 日，实际控制人将所控制子公司100%的股权全部转让给本公司，在 9 月 30 日，在编制合并利润表时，净利润项下：归属于母公司净利润和归属于少数股东之和是等于净利润总额还是等于净利减去被合并方合并前的净利润

回答人：chenyiwei
归属于母公司净利润和归属于少数股东之和是等于净利润总额。 “同一控制下企业合并中被合并方合并日前净利润”是一个独立的披露项目，不参与上述公式的计算。

回答人：chenyiwei
回复 藤椅 yahmm 的帖子可以在“上年年末数”和“本年年初数”之间增设一行“同一控制下企业合并的影响”，但这一行只能在报告期的最早期间期初填列数字。

回答人：chenyiwei
回复 报纸 yahmm 的帖子如果企业成立于 2009 年 7 月，但根据报告的特定编制目的和用途，需要追溯到 2008 年年初的，则“同一控制下企业合并的影响”应当只能填列在“2008年度”的年初数中，即 2008 年年初数全部是由同一控制下合并模拟形成的。 在合并报表中，自 2008 年年初至公司法人成立日之间的期间内，对于归属母公司股东的净资产可以不列明细，仅列示一项总数，到公司法人成立日，再按照公司设立时的权益结构将其分解到各个明细项目中。 2010 年 9 月不应存在填列负数的问题。如果 2009 年 7 月公司设立时是以股权出资的，则在合并报表层面，相当于最早期间即已完成出资，不能再在 2009 年 7 月填列一次“所有者以股权形式投入资本”。

回答人：chenyiwei
回复 7 楼 yahmm 的帖子在合并报表层面： 该子公司 2008 年初的实收资本和资本公积之和，填入资本公积的 2008 年年初数中（作为同一控制下企业合并增加）； 2008 年年初的留存收益并入合并报表的盈余公积和未分配利润。（如果并非全资子公司，则需从该子公司的股东权益中分出一部分少数股权，其余部分填入资本公积和留存收益） 自 2008 年年初起，该子公司的利润表和各年（期）末资产负债表均纳入合并范围。随着损益的逐步累积，相应留存收益也有变动。 到 2010 年支付股权购买款时，按照实际支付的合并价款减少合并报表中的资本公积，作为对股东的分配处理。

回答人：chenyiwei
回复 9 楼 yahmm 的帖子基本上是这样。不过有一点小问题：支付购买款时，在合并报表层面是“对股东的分配”但不一定是“利润分配”，因为利润分配要有相关的股东会决议，并且是有盈利才能分配的，而此处的分配不受此限制。也正是由于这个原因，支付的购买款在合并报表层面是减少资本公积而不是减少留存收益。